臺灣臺北地方法院刑事判決
111年度審訴字第979號
公  訴  人  臺灣臺北地方檢察署檢察官
被      告  馬詩禮


上列被告因傷害案件，經檢察官提起公訴（111年度調偵字第236
號），本院判決如下：
    主  文
本件公訴均不受理。
    理  由
一、公訴意旨如起訴書所載 （如附件） 。
二、按告訴乃論之罪，告訴人於第一審辯論終結前得撤回其告訴
    ，又告訴經撤回者，應諭知不受理之判決，刑事訴訟法第23
    8條第1項、第303條第3款分別定有明文。
三、查被告馬詩禮涉犯之傷害罪，依刑法第287條前段規定，須
    告訴乃論。惟被告業已與告訴人蔡子東、施易亨皆於民國11
    1年6月14日當庭調解成立並履行完畢，且據告訴人於第一審
    辯論終結前，撤回告訴到院，此有111年6月14日準備程序筆
    錄、調解筆錄、刑事撤回告訴狀等件在卷可稽，依前開法條
    之規定，爰不經言詞辯論，逕為諭知不受理之判決。
四、依刑事訴訟法第303條第3款、第307條，判決如主文。
本案經檢察官蕭永昌偵查起訴，檢察官黃思源到庭執行職務。
中　　華　　民　　國　　111 　年　　6 　　月　　21　　日
　　　　　　　　　刑事第二十一庭審判長法  官  程克琳
　　　　　　　　　                    法  官  倪霈棻
                    　　　　　　　　　法　官　歐陽儀
上正本證明與原本無異。 
如不服本判決應於收受送達後20日內向本院提出上訴書狀，並應
敘述具體理由；其未敘述上訴理由者，應於上訴期間屆滿後20日
內向本院補提理由書（均須按他造當事人之人數附繕本）「切勿
逕送上級法院」。告訴人或被害人如對於本判決不服者，應具備
理由請求檢察官上訴，其上訴期間之計算係以檢察官收受判決正
本之日期為準。 因疫情而遲誤不變期間，得向法院聲請回復原
狀。
                                      書記官   程于恬
中　　華　　民　　國　　111 　年　　6 　　月　　21　　日

附件：
臺灣臺北地方檢察署檢察官起訴書
                                    111年度調偵字第236號
　　被　　　告　馬詩禮　
　　　　　　　　　　　　
　　　　　　　　　　　　
　　　　　　　　　　　　
上列被告因傷害案件，已經偵查終結，認應提起公訴，茲將犯罪
事實及證據並所犯法條分敘如下：
　　　　犯罪事實
一、馬詩禮於民國110年10月11日凌晨2時許，與友人施易亨、蔡
    子冬、姬仲鳴、王耀德、余建德等人，在臺北市○○區○○○路0
    0號「星聚點KTV」地下1樓之306包廂內舉辦慶生活動，馬詩
    禮酒後因故與蔡子東起口角衝突，竟基於傷害之犯意，徒手
    毆打蔡子東之臉部並對蔡子東勒頸，致蔡子東因此受有頭部
    挫傷、頸部擦挫傷、右臉部擦挫傷等傷害。嗣施易亨、蔡子
    東於同日上午5時30分許欲行離去，在306包廂外之走廊，因
    馬詩禮欲阻止蔡子東報警而上前爭搶蔡子東手中所持之行動
    電話，2人遂雙雙倒地，施易亨見馬詩禮已酒醉失控而有攻
    擊意圖，旋即上前壓制馬詩禮，馬詩禮另基於傷害之犯意，
    而徒手攻擊施易亨，致施易亨受有左胸抓傷、右上臂挫傷併
    皮下血腫、右側上臂擦傷、右上臂人咬傷等傷害。
二、案經蔡子東、施易亨訴由臺北市政府警察局松山分局報告偵
    辦。
　　　　證據並所犯法條
一、證據清單及待證事實：
編號 證據名稱 待證事實 1 被告馬詩禮於警詢及偵訊之供述 被告矢口否認有何傷害之犯行與犯意，辯稱：事發當時因為酒醉已不復記憶云云。 2 證人即告訴人蔡子東於警詢及偵訊之證述與指訴 全部犯罪事實。 3 證人即告訴人施易亨於警詢及偵訊之證述與指訴 全部犯罪事實。 4 證人姬仲鳴於偵訊時之證述 被告確有於上開時、地對告訴人2人出手攻擊之事實。 5 證人王耀德於偵訊時之證述 被告確有於上開時、地對告訴人2人出手攻擊之事實。 6 告訴人施易亨之臺安醫院診斷證明書 告訴人施易亨因遭被告攻擊而受有如犯罪事實欄所載傷勢之事實。 7 告訴人蔡子東之臺安醫院診斷證明書 告訴人蔡子東因遭被告攻擊而受有如犯罪事實欄所載傷勢之事實。 
二、核被告傷害告訴人蔡子東、施易亨之所為，均係犯刑法第27
    7條第1項之傷害罪嫌。被告所犯上開2個傷害罪，犯意各別
    ，行為互殊，為數罪，請分論併罰。
三、依刑事訴訟法第251條第1項提起公訴。
　　此　致
臺灣臺北地方法院
中　　華　　民　　國　 111　　年　　4 　　月　　3 　　日
　　　　　　　　　　　　　　　檢　察　官  蕭永昌
本件正本證明與原本無異
中　　華　　民　　國　 111　　年　　4 　　月　　28　　日
　　　　　　　　　            書　記　官  楊家欣

附錄本案所犯法條全文
中華民國刑法第277條
傷害人之身體或健康者，處 5 年以下有期徒刑、拘役或 50 萬
元以下罰金。
犯前項之罪，因而致人於死者，處無期徒刑或 7 年以上有期徒
刑；致重傷者，處 3 年以上 10 年以下有期徒刑。